Config:
  hfst:
    Gen: ../../../src/generator-gt-norm.hfst
    Morph: ../../../src/analyser-gt-norm.hfst
  xerox:
    Gen: ../../../src/generator-gt-norm.xfst
    Morph: ../../../src/analyser-gt-norm.xfst
    App: lookup

Tests:

  Verb - g̲íihlgii - ENGLISH : # CLASS_II_STEM_2

     g̲íihlgii+V+INTERR+PAST: g̲íihlgaayaa
     g̲íihlgii+V+INDIR+PAST: g̲íihlgaayaan
     g̲íihlgii+V+REL+EVID: g̲íihlgaayaas
     g̲íihlgii+V+PAST+NONFACT: g̲íihlgaayaa.ang
     g̲íihlgii+V+CERT+PRES: g̲íihlgaay'ahlanggang
     g̲íihlgii+V+CERT+PAST: g̲íihlgaay'ahlanggan
     g̲íihlgii+V+CERT+PAST+HAB: g̲íihlgaay'ahlanggiinii
     g̲íihlgii+V+CERT+REL: g̲íihlgaay'ahlans
     g̲íihlgii+V+INTS+PAST: g̲íihlgaayaa'ahlang
     g̲íihlgii+V+CONT: g̲íihlgaayaa'ahlanggaa
     g̲íihlgii+V+CTFACT+PRES: g̲íihlgaayaa'ahlanggang
     g̲íihlgii+V+RFLX: g̲íihlgaay'ahl

